# 请问 2016 年的计学撮要大概在什么时候会出

提问人：kang77 时间：2016-11-20 22:20:07
请问 2016 年的计学撮要大概在什么时候会出，是不是会包括以前年度的适用内容，我想等着新书出来学习最新版的。

回答人：chenyiwei
2016 年不会出《计学撮要》。但会出《瑞华研究 2016 》和《瑞华研究 2010 ～ 2016 汇编》。目前正在最后修改中，预计下月初可以发布。谢谢关注！

提问人：kang77 时间：2016-11-21 20:18:37
请问如果看了瑞华研究 2016 和汇编，还需要再看计学撮要 2015 吗。瑞华研究会包含计学撮要 2015 的内容吗。。我想看纸质版的。纸质版的是在书店自己定还是统一通知预定。

回答人：chenyiwei
《瑞华研究》所汇编的是各册《计学撮要》中问题解答的内容，其余部分没有纳入。纸质版书籍请自行到各大网上书店购买。

提问人：kang77 时间：2016-11-21 20:19:05
到时候会在论坛里通知吗，会出纸质书吗。

回答人：chenyiwei
到时一旦所内发出通知之后，就会在版面上发布，参考 2014 版发布时的做法。